【裁判字號】    96,簡上,222
【裁判日期】    970205
【裁判案由】    傷害
【裁判全文】
臺灣屏東地方法院刑事判決      96年度簡上字第222號
上  訴  人  臺灣屏東地方法院檢察署檢察官
被      告  丙○○
被      告  丁○○
上列上訴人因傷害案件，不服本院簡易庭於中華民國96年6 月29
日所為之96年度簡字第873 號第一審判決（聲請簡易判決處刑案
號：96年度調偵字第47號），提起上訴，本院第二審合議庭判決
如下：
    主  文
原判決撤銷。
丁○○、丙○○共同傷害人之身體，各處有期徒刑貳月，減為有
期徒刑壹月，如易科罰金，均以新臺幣壹仟元折算壹日，均緩刑
參年，扣案空氣手槍壹把沒收。
    事  實  及  理  由
一、本院認定被告之犯罪事實、證據及應適用之法條，與檢察官
    聲請簡易判決處刑書之記載相同，茲引用之（如附件），並
    於事實欄一末端增列「，嗣經甲○○向警方提出告訴後，經
    警至丙○○位於屏東縣九如鄉○○村○里路304 號住處房間
    內搜索扣得丙○○所有，用以毆打甲○○之不具殺傷力空氣
    手槍1 把」。
二、核被告丁○○、丙○○所為，均係犯刑法第277 條第1 項之
    傷害罪。被告2 人就上開犯行，有犯意聯絡與行為分擔，皆
    為共同正犯。原審據以論罪科刑固非無見，惟查原判決就扣
    案之被告丙○○所有，用以毆打甲○○之不具殺傷力空氣手
    槍1 把漏未諭知沒收；且二被告犯罪均在96年4 月24日以前
    ，其於原審所受之宣告刑未逾1 年6 月，合於中華民國96年
    罪犯減刑條例之規定，應減其刑期二分之一，而此亦為原審
    判決時所未審酌；再被告現已與告訴人達成民事和解，業經
    告訴人於本院準備程序中陳述明確，並有撤回告訴狀一紙可
    證，此部分亦為原審漏未審酌，檢察官上訴意旨認原審判決
    量刑過輕云云雖無理由，然原判決既有前述瑕疵之處，自應
    由本院將原判決撤銷改判。
三、爰審酌被告僅因細故與告訴人爭執，即以暴力相向，造成被
    害人受傷之結果，所為誠屬不該，並兼衡被害人受傷之程度
    、被告2 人之素行前科、智識程度、生活狀況等一切情狀，
    各量處如主文第2 項前段所示之刑，並依中華民國96年罪犯
    減刑條例之規定，減其刑期二分之一，均諭知易科罰金之折
    算標準。又被告犯後已深表悔悟，並與被害人達成和解，有
    被害人之陳述在卷可稽，其均未曾受有期徒刑以上刑之宣告
    ，素行尚佳，有臺灣高等法院被告全國前案紀錄表在卷可稽
    ，本院斟酌上情，認其一時失慮而罹刑典，經此審判科刑，
    當知所警惕，信無再犯之虞，本件所宣告之刑以暫不執行為
    適當，爰均諭知緩刑3 年，以勵自新。扣案之被告丙○○所
    有，用以毆打甲○○之不具殺傷力空氣手槍1 把應予沒收；
    另球棒一枝並未扣案，不能證明現仍存在，為免日後沒收困
    難，爰不為沒收之諭知。
據上論斷，應依刑事訴訟法第455 條之1 第1 項、第3 項、第
369 條第1 項前段、第364 條，刑法第28條、第277 條第1 項、
第38條第1 項第2 款、第41條第1 項前段、第74條第1 項第1款
，刑法施行法第1 條之1 ，中華民國96年罪犯減刑條例第2 條第
1 項第3 款、第7 條第1 、2 項、第9 條，判決如主文。
本案經檢察官乙○○到庭執行職務
中     華     民     國   97    年   2   月    5    日
                     刑事第五庭
                         審判長法  官    石家禎
                               法  官    林家聖
                               法  官    陳秀慧
以上正本證明與原本無異。
不得上訴。
中     華     民     國   97    年   2   月    5    日
                               書記官    林鴻仁
附錄本判決論罪之法條：
刑法277 條第1 項前段（普通傷害罪）
傷害人之身體或健康者，處3 年以下有期徒刑、拘役或1 千元以
下罰金。


司法院資訊處製作；財團法人民間司法改革基金會備份。
